nb: Lastetype: Frontlast; Topplast; Annet
sk-SK: Typ plnenia: Predné zaťaženie; Vrchné zaťaženie; Iné
tr: Yükleme Türü: Önden yüklemeli; Üstten yüklemeli; Diğer
el: Τύπος γεμίσματος: Φόρτωμα από μπροστά; Φόρτωμα από πάνω; Άλλο
bg-BG: Тип зареждане: Предно зареждане; Зареждане отгоре; Други
hr-HR: Način punjenja: Prednje opterećenje; Gornje opterećenje; Ostalo
cs: Typ plnění: Nakládání zepředu; Nakládání shora; Jiné
th: ประเภทการโหลด: ฝาหน้า; ฝาบน; อื่นๆ
es: Tipo de carga: Carga frontal; Carga superior; Otros
pt-BR: Tipo de carregamento: Carregamento frontal; Carregamento superior; Outro
zh-CN: 装配类型: 前装式; 顶装式; 其他
lt-LT: Pakrovimo tipas: Priekinė; Kraunama per viršų; Kita
sv: Laddningstyp: Frontlastad; Topplastad; Övrigt
sl-SI: Vrsta polnjenja: Spredaj; Zgoraj; Drugo
pl: Typ ładowania: Ładowanie od przodu; Ładowanie od góry; Inne
pt-PT: Tipo de carregamento: Carregamento frontal; Carregamento superior; Outro
ja: 積み込みタイプ: フロント荷重; トップ荷重; その他
nl: Laadtype: Voorlader; Bovenlader; Andere
ko: 세탁물 투입 방식: 프론트 로드; 탑로드; 기타
ro-RO: Tipul de încărcare: Încărcare frontală; Încărcare de sus; Altele
vi: Loại tải: Tải từ phía trước; Tải từ bên trên; Khác
zh-TW: 裝載類型: 前端裝載; 頂部裝載; 其他
fr: Type de chargement: Chargement initial; Top-load; Autre
de: Beladungstyp: Frontlader; Toplader; Sonstiges
ru: Тип загрузки: Передняя загрузка; Верхняя загрузка; Другая
da: Indlæsningstype: Frontlæsset; Toplæsset; Andet
en: Loading type: Front-load; Top-load; Other
hu: Betöltés típusa: Elölről tölthető; Felülről tölthető; Egyéb
fi: Kuormitustyyppi: Etukuormaus; Päältä kuormaus; Muu
it: Tipo di caricamento: Caricamento frontale; Caricamento dall'alto; Altro